【裁判字號】    98,上易,330
【裁判日期】    980408
【裁判案由】    竊盜
【裁判全文】
臺灣高等法院刑事判決                 98年度上易字第330號
上  訴  人  臺灣臺北地方法院檢察署檢察官
被      告  甲○○
上列上訴人因被告竊盜案件，不服臺灣臺北地方法院97年度易字
第2308號，中華民國97年12月30日第一審判決（起訴案號：臺灣
臺北地方法院檢察署97年度偵字第13991號），提起上訴，本院
判決如下：
    主  文
上訴駁回。
    理  由
一、按刑事訴訟法第三百五十條、第三百六十一條、第三百六十
    二條、第三百六十七條規定，不服地方法院之第一審判決而
    上訴者，須提出上訴書狀，並應敘述具體理由，為上訴必備
    之程式；其所提出之書狀未敘述上訴理由，或僅曾以言詞陳
    述上訴理由者，均應於上訴期間屆滿後二十日內補提理由書
    於第一審法院。第一審法院經形式審查，認逾期未補提上訴
    理由者，應定期間先命補正，逾期未補正者，為上訴不合法
    律上之程式，應以裁定駁回。倘已提出上訴理由，但所提非
    屬具體理由者，則由第二審法院以上訴不合法律上之程式，
    判決駁回。而所謂具體理由，必係依據卷內既有訴訟資料或
    提出新事實、新證據，指摘或表明第一審判決有何採證認事
    、用法或量刑等足以影響判決本旨之不當或違法，而構成應
    予撤銷之具體事由，始克當之（例如：依憑證據法則具體指
    出所採證據何以不具證據能力，或依憑卷證資料，明確指出
    所為證據證明力之判斷如何違背經驗、論理法則）；倘僅泛
    言原判決認定事實錯誤、違背法令、量刑失之過重或輕縱，
    而未依上揭意旨指出具體事由，或形式上雖已指出具體事由
    ，然該事由縱使屬實，亦不足以認為原判決有何不當或違法
    者（例如：對不具有調查必要性之證據，法院未依聲請調查
    亦未說明理由，或援用證據不當，但除去該證據仍應為同一
    事實之認定），皆難謂係具體理由，俾與第二審上訴制度旨
    在請求第二審法院撤銷、變更第一審不當或違法之判決，以
    實現個案救濟之立法目的相契合，並節制濫行上訴。
二、本件檢察官不服原審判決，提起上訴，其上訴理由略稱：被
    告本件精神鑑定報告結果為「殆無責任能力」，意即非全無
    責任能力，原判決竟據該鑑定報告認定被告於行為時不能辨
    識行為違法，即有未合云云。經查，上開精神鑑定報告結論
    所指「殆無刑事責任能力」，即指全無刑事責任能力之意，
    業據行政院衛生署八里療養院函釋明確，有該療養院九十八
    年四月三日八療社區字第0980001512號函附於本院卷可稽，
    從而原判決參酌上開精神鑑定報告，認定被告不能辨識行為
    違法，並且欠缺依其辨識而行為之能力，即無不合，上訴意
    旨所指原判決違誤之情形並不存在，檢察官所執上訴理由，
    顯非依據卷內既有訴訟資料或提出新事實、新證據，指摘或
    表明第一審判決有何採證認事、用法或量刑等足以影響判決
    本旨之不當或違法，而構成應予撤銷之具體事由。是檢察官
    上訴，未以書狀敘述具體理由，揆諸上揭規定，自屬不合法
    律上之程式，爰不經言詞辯論，逕予駁回。
三、據上論斷，應依刑事訴訟法第三百六十七條前段、第三百七
    十二條，判決如主文。
中    華    民    國    98    年    4     月    8     日
                  刑事第二十一庭審判長法  官  蘇隆惠
                                      法  官  許永煌
                                      法  官  曾家貽
以上正本證明與原本無異。
不得上訴。
                                      書記官  任正人
中    華    民    國    98    年    4    月     9     日


司法院資訊處製作；財團法人民間司法改革基金會備份。
